Minutes et répertoires du notaire Antoine NAVARRE, 28 février 1699 - 30 mars 1718 (étude VIII)
Archives nationales
- Minutes de Antoine NAVARRE, 1697 - 1718; MC/ET/VIII/846 - MC/ET/VIII/923
  - Minutes. 1705, avril - 1705, juin, avril 1705 - juin 1705; MC/ET/VIII/868
    - FAVIER (Elis. Angelique) bapt. le 9-5-1647 à Saint-maître des Champs § Extrait bap. notaire fille de Ja. F. sr du Boulay et Elis VALLEE son ep.; Int. de justice, police et fin. en la gen. d'Alençon Porrain Fr. F. conseiller au Parlement Marraine Elis. F. marquis de Palaiseau veuve du marquis de P., 5 juin 1705; MC/ET/VIII/868
      Favier, Elis. Angelique
  - Minutes. 1705, juillet - 1705, septembre, juillet 1705 - septembre 1705; MC/ET/VIII/869
    - PONT au TRIPPE § Partage., 10 août 1705; MC/ET/VIII/869
      partage
    - Bail pour trois ans par Benigne Bellejambe, prieur du couvent de la Charité des convalescents, à Pierre Dumont, maître sculpteur, et Marie Mercier, sa femme, d'une maison sise grande rue du Bac, consistant en un corps de logis et un pavillon, remise de carrosse, écuries, cour et jardin, moyennant 300 livres de loyer la première année et 400 livres les deux années suivantes., 22 septembre 1705; MC/ET/VIII/869
      Documents du Minutier central concernant l'histoire de l'art (1700-1750), par Mireille Rambaud, tome II [études I à X, soit 2357 actes], Paris, Archives nationales, 1971, p. 432 (instrument de recherche imprimé dématérialisé, certaines notices sont plus détaillées dans la version intégrale accessible en ligne par la rubrique 'Autres instruments de recherche', voir contexte dans le Plan d’orientation général - Notaires de Paris, guides thématiques du Minutier).
    - Partage. Pour avoir montré à danser au marquis de Beaumanoir pendant dix mois à raison de 26 livres par mois. sieur Favier. Maître à danser., 30 septembre 1705; MC/ET/VIII/869
      partage; Favier (sieur); enseignant; danseur
  - Minutes. 1705, octobre - 1705, décembre, octobre 1705 - décembre 1705; MC/ET/VIII/870
    - Rivet (Simon) tapissier ordinaire du Roi rue Jacob § Compte, 1er octobre 1705; MC/ET/VIII/870
      Rivet, Simon
    - Marchand (Marc) maître maçon rue Sainte-Barbe § Marché (réparations), 7 octobre 1705; MC/ET/VIII/870
      marché; Marchand, Marc
  - Minutes. 1706, janvier - 1706, mars, janvier 1706 - mars 1706; MC/ET/VIII/871
    - Inventaire après décès de Caroline Pépin, épouse de monsieur Farin-Vihiers, dont la bibliothèque., 5 janvier 1706; MC/ET/VIII/871
      inventaire après décès; Pépin, Caroline; Farin-Vihiers (M.)
    - Richard (Nicolas) maître serrurier rue des Saints Pères § bail à .., 25 janvier 1706; MC/ET/VIII/871
    - Bail pour trois ans, par Jean Richard à Charlotte Legrain, veuve de Daniel Sauvage, maître cordonnier, d'une boutique avec cuisine et soupente dans une maison sise rue Richard moyennant 200 livres de loyer annuel. Fait en présence de Joseph Sauvage, maître cordonnier, demeurant dans l'enclos de l'abbaye de Saint-Germain-des-Prés, rue de Furstemberg, qui se porte garant de ladite veuve., 13 février 1706; MC/ET/VIII/871
      Documents du Minutier central concernant l'histoire de l'art (1700-1750), par Mireille Rambaud, tome II [études I à X, soit 2357 actes], Paris, Archives nationales, 1971, p. 178 (instrument de recherche imprimé dématérialisé, certaines notices sont plus détaillées dans la version intégrale accessible en ligne par la rubrique 'Autres instruments de recherche', voir contexte dans le Plan d’orientation général - Notaires de Paris, guides thématiques du Minutier).
  - Minutes. 1706, avril - 1706, juin, avril 1706 - juin 1706; MC/ET/VIII/872
    - Testament d'Anne Leclerc, femme de Simon Hurtrelle., 14 mai 1706; MC/ET/VIII/872
      Elle lègue 50 livres de rente à sa servante. Élection de sépulture: église des Jacobins du faubourg Saint-Germain. Exécuteur testamentaire: Simon Hurtrelle, son mari.
  - Minutes. 1706, juillet - 1706, septembre, juillet 1706 - septembre 1706; MC/ET/VIII/873
    - Marcel (Antoine) marchand joaillier rue Notre Dame § Mariage de son fils, 6 juillet 1706; MC/ET/VIII/873
      contrat de mariage; Marcel, Antoine
    - Marchand (Marc) maître maçon Villeneuve § Marché et bail (réparations), 7 juillet 1706; MC/ET/VIII/873
      bail; marché; Marchand, Marc
    - Marchand (Marc) maître maçon Villeneuve § bail par..., 8 juillet 1706; MC/ET/VIII/873
      bail; Marchand, Marc
    - Escosse (Jean), marchand orfèvre joaillier, rue de Buci § Alloué, 11 juillet 1706; MC/ET/VIII/873
      contrat de travail; Escosse, Jean
    - Orfèvre joaillier (alloué) § Claude Idelot, maître d'hôtel du marquis Danejean, met son fils Claude J., âgé de 13 ans, pour 5 ans 9 mois, chez Jean Escosse, marchand orfèvre joaillier. Logé, nourri, blanchi - Moyennant 200 l., 11 juillet 1706; MC/ET/VIII/873
  - Minutes. 1706, octobre - 1706, décembre, octobre 1706 - décembre 1706; MC/ET/VIII/874
    - Ouin (Jean) maître fondeur rue du Four § Testament de la veuve de .., 2 novembre 1706; MC/ET/VIII/874
    - Guillemard (François) Maître menuisier en ébène; rue du Four § Quittance, 16 novembre 1706; MC/ET/VIII/874
      quittance; Guillemard, François
    - COETLOGON (Guy de) conseiller du roi doyen du Parlement de Rennes § Testament de Guy de COETLOGON, 15 décembre 1706; MC/ET/VIII/874
      testament; Coëtlogon, Guy de
  - Minutes. 1707, janvier - 1707, mars, janvier 1707 - mars 1707; MC/ET/VIII/875
    - Resnemoulin (terre de) § vente au duc de Chevreuse; Etat de titres et pièces concernant .., 4 février 1707; MC/ET/VIII/875
    - Niutt (Simon) tapissier ordinaire du Roi § Constitution, 11 mars 1707; MC/ET/VIII/875
      constitution de rente; Niutt, Simon
    - Brot (Etienne) marchand brodeur Cloître de Saint-Jean de Latran § Quittance, 12 mars 1707; MC/ET/VIII/875
      quittance; Brot, Etienne
  - Minutes. 1707, avril - 1707, juin, avril 1707 - juin 1707; MC/ET/VIII/876
    - Quittance par Michel-Joseph Ducreux, maître peintre et sculpteur, demeurant sur le pont Notre-Dame, à Charles d'Albert duc de Luynes, de Chevreuse et de Chaulnes, demeurant en son hôtel rue Saint-Dominique, de 304 livres, en l'acquit de Louis-Auguste d'Albert d'Ailly, vidame d'Amiens qui devait cette somme audit Ducreux en payement d'un mémoire de peinture arrêté le 22 avril 1702., 15 avril 1707; MC/ET/VIII/876
      Documents du Minutier central concernant l'histoire de l'art (1700-1750), par Mireille Rambaud, tome II [études I à X, soit 2357 actes], Paris, Archives nationales, 1971, p. 431 (instrument de recherche imprimé dématérialisé, certaines notices sont plus détaillées dans la version intégrale accessible en ligne par la rubrique 'Autres instruments de recherche', voir contexte dans le Plan d’orientation général - Notaires de Paris, guides thématiques du Minutier).
    - Quittance par Louis Giraud, maître maçon, demeurant rue du Sépulcre, aux religieux du couvent et hôpital de la Charité de Senlis, de 36.309 livres; 36.000 livres étant le prix convenu entre les parties par écrit passé entre elles le 25 janvier 1707, pour les travaux de maçonnerie, charpenterie, couverture, menuiserie, serrurerie, gros fer, peinture d'impression et autres, faits par ledit Giraud pour l'exhaussement du corps de logis des cuisines, entre l'église et le pavillon du billard, et pour le rallongement et le doublement du corps de logis des pensionnaires, près de la cour de Savigny, enfin pour le mur de terrassement de la cour dudit bâtiment, suivant deux marchés passés sous seing privé le 14 août 1705., 6 mai 1707; MC/ET/VIII/876
      Les travaux ont été reçus par les sieurs Mézeray et Chastelain, jurés experts (la date est en blanc); 309 livres étant le prix de travaux faits dans la maison appartenant aux religieux, sise en face de l'hôpital, et occupée par M. de Charenton.
      Documents du Minutier central concernant l'histoire de l'art (1700-1750), par Mireille Rambaud, tome II [études I à X, soit 2357 actes], Paris, Archives nationales, 1971, p. 759 (instrument de recherche imprimé dématérialisé, certaines notices sont plus détaillées dans la version intégrale accessible en ligne par la rubrique 'Autres instruments de recherche', voir contexte dans le Plan d’orientation général - Notaires de Paris, guides thématiques du Minutier).
    - Constitution par les religieux, de 800 livres de rente héréditaire au profit de Louis Giraud, en payement des 16.000 livres qui lui restaient dues sur 32.000 livres, prix des travaux faits par lui pour la construction d'une église, d'une infirmerie 'et autres', suivant le marché passé sous seing privé le 12 février 1706., 7 mai 1707 - 11 août 1713; MC/ET/VIII/876
      À la suite:
      Mentions de remboursement de la rente: le 10 juillet 1708, alors que la rente n'était plus que de 700 livres, par suite d'un précédent rachat de 100 livres, nouveau rachat de 100 livres de rente, moyennant 2.000 livres; le 10 septembre 1711, libération de 500 livres de rente en exécution d'une transaction passée entre la veuve de Louis Giraud et les religieux le même jour (voir à la date du 10 septembre 1711); le 11 août 1713, rachat de la dernière tranche de 100 livres de rente, moyennant 2.000 livres.
      Documents du Minutier central concernant l'histoire de l'art (1700-1750), par Mireille Rambaud, tome II [études I à X, soit 2357 actes], Paris, Archives nationales, 1971, p. 760 (instrument de recherche imprimé dématérialisé, certaines notices sont plus détaillées dans la version intégrale accessible en ligne par la rubrique 'Autres instruments de recherche', voir contexte dans le Plan d’orientation général - Notaires de Paris, guides thématiques du Minutier).
    - Blondel (Jean) maître serrurier rue des Quatrevents § Quittance, 16 mai 1707; MC/ET/VIII/876
      quittance; Blondel, Jean
    - Ray (Nicolas), menuisier, rue Neuve Saint-Sauveur § Bail à .., 26 mai 1707; MC/ET/VIII/876
  - Minutes. 1707, juillet - 1707, septembre, juillet 1707 - septembre 1707; MC/ET/VIII/877
    - Leriche Jacques, maître menuisier, rue du Four § Apprentissage, 28 juillet 1707; MC/ET/VIII/877
      contrat d'apprentissage; Leriche, Jacques
    - Menuisier (apprentissage) § Nicolas Roger, fils de laboureur, se met pour 6 ans, chez Jacques Leriche, maître menuisier. Logé, nourri, blanchi, sans deniers déboursés., 28 juillet 1707; MC/ET/VIII/877
      contrat d'apprentissage; Roger, Nicolas; Leriche, Jacques
    - Chapel (Pierre) architecte des bâtiments à Saint Germain en Laye § Quittance de la veuve de .., 1er août 1707; MC/ET/VIII/877
      quittance; Chapel, Pierre
    - Bidault (Gabriel), marchand orfèvre, pont Saint-Michel § Bail à .., 5 août 1707; MC/ET/VIII/877
      bail; Bidault, Gabriel
    - Arnoult (Gabriel) marchand fayancier rue de Bussy § Testament de la veuve de .., 6 septembre 1707; MC/ET/VIII/877
      testament; Arnoult, Gabriel
    - Collesse (Gilles) maître serrurier rue de la Harpe § Quittance, 7 septembre 1707; MC/ET/VIII/877
      quittance; Collesse, Gilles
    - Quittance par Joachim de La Chétardye, curé de Saint-Sulpice, supérieur de la maison des orphelines de la Mère de Dieu, rue du Colombier, et par le trésorier et l'administrateur de ladite maison, aux directeurs de l'hôpital général de la ville de Paris, au nombre desquels figure Delespine, architecte des bâtiments du roi, stipulant pour les pauvres dudit hôpital, légataires universels de François Pingré, chevalier, seigneur de Farivilliers, de la somme de 500 livres léguée par le défunt aux orphelins de ladite maison., 9 septembre 1707; MC/ET/VIII/877
      Documents du Minutier central concernant l'histoire de l'art (1700-1750), par Mireille Rambaud, tome II [études I à X, soit 2357 actes], Paris, Archives nationales, 1971, p. 61 (instrument de recherche imprimé dématérialisé, certaines notices sont plus détaillées dans la version intégrale accessible en ligne par la rubrique 'Autres instruments de recherche', voir contexte dans le Plan d’orientation général - Notaires de Paris, guides thématiques du Minutier).
    - Procuration d'Angélique Guillot de La Tour, fille majeure, demeurant rue Saint-Roch à Joseph Vivien, peintre et conseiller de l'académie royale, à l'effet de toucher 300 livres de rente sur les aides et gabelles, de les vendre ou d'en faire le transport comme il le jugera bon, et d'en recevoir le prix., 15 septembre 1707; MC/ET/VIII/877
      Documents du Minutier central concernant l'histoire de l'art (1700-1750), par Mireille Rambaud, tome II [études I à X, soit 2357 actes], Paris, Archives nationales, 1971, p. 399 (instrument de recherche imprimé dématérialisé, certaines notices sont plus détaillées dans la version intégrale accessible en ligne par la rubrique 'Autres instruments de recherche', voir contexte dans le Plan d’orientation général - Notaires de Paris, guides thématiques du Minutier).
    - Alexandre (Louis) maître menuisier rue du Sépulcre § Apprentissage, 19 septembre 1707; MC/ET/VIII/877
      contrat d'apprentissage; Alexandre, Louis
    - Menuisier (apprentissage) § Marguerite Godart, veuve de Jean de Lespine, met son neveu Antoine Godart, pour 6 ans, chez Louis Alexandre, maître menuisier. Logé, nourri, et sa mère le blanchira. Moyennant 100 livres., 19 septembre 1707; MC/ET/VIII/877
      contrat d'apprentissage; Godart, Marguerite; Lespine, Jean de; Godart, Antoine; Alexandre, Louis
    - Quittance par Joachim de La Chetardie, curé de Saint-Sulpice, aux directeurs de l'hôpital général (au nombre desquels figure Delespine, architecte des bâtiments du roi), stipulant pour les pauvres dudit hôpital, légataires universels de François Pingré, sieur de Farivillier, de la somme de 5.000 livres léguée par le défunt audit curé de Saint-Sulpice (3.000 livres pour des messes, 2.000 livres pour le rétable et la décoration de la chapelle de la Vierge)., 9 septembre 1709; MC/ET/VIII/877
      Documents du Minutier central concernant l'histoire de l'art (1700-1750), par Mireille Rambaud, tome II [études I à X, soit 2357 actes], Paris, Archives nationales, 1971, p. 694 (instrument de recherche imprimé dématérialisé, certaines notices sont plus détaillées dans la version intégrale accessible en ligne par la rubrique 'Autres instruments de recherche', voir contexte dans le Plan d’orientation général - Notaires de Paris, guides thématiques du Minutier).
  - Minutes. 1707, octobre - 1707, décembre, octobre 1707 - décembre 1707; MC/ET/VIII/878
    - Arnoult (Henri) menuisier Petit marche Saint-Germain § Société, 9 octobre 1707; MC/ET/VIII/878
      Arnoult, Henri
    - Arnoult (Jacques) menuisier Petit marché Saint-Germain de Près. § Société, 9 octobre 1707; MC/ET/VIII/878
    - Paffe (Jean Antoine) maître fondeur rue des Ciseaux § Quittance, 30 octobre 1707; MC/ET/VIII/878
      quittance; Paffe, Jean Antoine
    - Paffe (Jean Antoine) maître fondeur; rue des Ciseaux § Quittance, 30 octobre 1707; MC/ET/VIII/878
    - Devienne (Martin), marchand orfèvre, cour neuve du Palais § Mainlevée, 19 novembre 1707; MC/ET/VIII/878
      mainlevée; Devienne, Martin
    - GANIÈRE (Irène) Graveur et géographe rue des Mathurins § mainlevée, 28 novembre 1707; MC/ET/VIII/878
      Ganière, Irène
    - Villain (Hilaire), marchand orfèvre, rue de l'Arbre Sec § Renonciation, 28 novembre 1707; MC/ET/VIII/878
      renonciation; Villain, Hilaire
    - Mainlevée par Nicolas Metoyer, architecte du roi, demeurant rue du Four, de toutes les saisies qu'il a fait faire entre les mains des payeurs des rentes de l'hôtel de ville sur les rentes appartenant à la succession du marquis de Lavardin., 19 décembre 1707; MC/ET/VIII/878
      Documents du Minutier central concernant l'histoire de l'art (1700-1750), par Mireille Rambaud, tome II [études I à X, soit 2357 actes], Paris, Archives nationales, 1971, p. 134 (instrument de recherche imprimé dématérialisé, certaines notices sont plus détaillées dans la version intégrale accessible en ligne par la rubrique 'Autres instruments de recherche', voir contexte dans le Plan d’orientation général - Notaires de Paris, guides thématiques du Minutier).
  - Minutes. 1708, janvier - 1708, mars, janvier 1708 - mars 1708; MC/ET/VIII/879
    - Délégation par Florentin de Vaux, tuteur onéraire de Louise-Léontine-Jacqueline et Marie-Anne-Charlotte de Bourbon, mineures, seules enfants de Louis-Henri, légitimé de Bourbon, prince de Neufchâtel et Valengin en Suisse, et d'Angélique-Cunégonde de Montmorency-Luxembourg, donataires universelles et particulières entre vifs et substituées de feue Marie d'Orléans, souveraine des comtés de Neufchâtel et Valengin, duchesse de Nemours, aux créanciers de la succession de ladite duchesse de Nemours, décédée le 16 juin 1707, de toutes les sommes exigibles à prendre sur la vente des meubles, vaisselle d'argent, bijoux, pierreries et autres effets mobiliers de la succession, actuellement sous scellés, ainsi que sur les créances., 20 janvier 1708 - 27 février 1708; MC/ET/VIII/879
      Au chapitre 4 des dettes exigibles (marchands et artisans), on relève les mentions suivantes:
      La veuve Micheu, 549 livres 19 sols 8 deniers, pour peintures et dorures aux hôtels de Longueville et de Soissons en 1706 et 1707, suivant mandement du 19 avril 1707, et 97 livres 11 sols 8 deniers pour autres travaux à l'hôtel de Longueville, par mandement du même jour, tous deux donnés par le sieur Doremieulx.
      - Pelcerf, serrurier, 215 livres pour ouvrages, mémoire arrêté par Barthélemy, architecte.
      - Herbet, maçon, 584 livres 5 sols 8 deniers pour ouvrages à l'hôtel de Longueville de 1704 à 1707 (mémoire du 24 mai 1707).
      - Duval, vitrier, 92 livres 1 sol pour ouvrages à l'hôtel de Longueville, mémoire arrêté par Barthélemy.
      - Barthélemy, architecte, 70 livres 12 sols, pour ouvrages faits en 1707.
      - Boullé, serrurier, 61 livres 18 sols pour ouvrages à l'hôtel de Longueville, mémoire arrêté par Barthélemy.
      - Autres mémoires de paveurs, couvreurs, vitriers, menuisiers, serruriers, plombiers, pour travaux faits aux hôtels de Longueville et de Soissons, en 1706-1707, de l'avis du même architecte.
      - Rousseau sculpteur, 168 livres 6 sols restant dus sur la somme de 235 livres pour l'ouvrage en marbre fait à l'hôtel de Soissons; mémoire arrêté par Barthélemy.
      - Vivien, sculpteur et doreur, 1.629 livres 7 sols restant dus sur la somme de 2.102 livres pour ouvrages faits entre le 8 janvier et le 26 mars 1707.
      - Richard, graveur en pierres fines, 200 livres.
      - Ballin, orfèvre, 395 livres pour façon de gobelets d'argent à café, garnis d'ornements en relief, fournis en 1705.
      - Thierry, ébéniste, 200 livres pour façon d'un bureau.
      À la suite: 1708, 13 février. Délégation donnée par Jacques Vivien, maître sculpteur, demeurant rue Fromenteau, au notaire, Navarre, à l'effet de toucher les sommes qui lui sont dues par la succession de la duchesse de Nemours.
      1708, 25 février. Même délégation donnée par Pierre Richard, graveur ordinaire en pierres fines du cabinet du roi, demeurant rue Montmartre.
      1708, 27 février.
      Même délégation donnée par Michel Herbet, juré expert, entrepreneur des bâtiments du roi, demeurant parvis Notre-Dame.
      Documents du Minutier central concernant l'histoire de l'art (1700-1750), par Mireille Rambaud, tome II [études I à X, soit 2357 actes], Paris, Archives nationales, 1971, p. 698 (instrument de recherche imprimé dématérialisé, certaines notices sont plus détaillées dans la version intégrale accessible en ligne par la rubrique 'Autres instruments de recherche', voir contexte dans le Plan d’orientation général - Notaires de Paris, guides thématiques du Minutier).
    - Micheu (Sieur), peintre § Sommes dues à sa veuve à la succession de la duchesse de Nemours, 20 janvier 1708; MC/ET/VIII/879
      Micheu, sieur; Duchesse de Nemours
    - Branlard (sieur) marchand fayancier porcelaine fournie à la duchesse de Nemours § Délégation, 20 janvier 1708; MC/ET/VIII/879
      Branlard, M.
    - Messager (sieur) marchand fayancier 'porcelaine fournie à la duchesse de Nemours' § Délégation, 20 janvier 1708; MC/ET/VIII/879
    - De la Frenaye (Charles) marchand joaillier rue de Lamoignon § Délégation, 20 janvier 1708; MC/ET/VIII/879
      De la Frenaye, Charles
    - ORLEANS (Marie d') NEMOURS (Duchesse de) Souveraine des Comtés de Neuchatel et Valengin. § Délégation à sa succession, 20 janvier 1708; MC/ET/VIII/879
      Orléans, Marie d'; Nemours, Duchesse de
    - NEMOURS (Duchesse de) ORLEANS (Marie d') Souveraine des Comtés de Neuchâtel et Valengin. § Délégation à sa succession., 20 janvier 1708; MC/ET/VIII/879
      Orleans, Marie d'
    - Baudet (Etienne) maître menuisier rue de Bourgogne § Donation, 30 janvier 1708; MC/ET/VIII/879
      donation; Baudet, Etienne
    - Marcadé (Guillaume) maître serrurier; place aux Veaux § Vente, 1er février 1708; MC/ET/VIII/879
      acte de vente; Marcadé, Guillaume
    - Marcadé (Guillaume) maître serrurier; place aux Veaux § bail à .., 4 février 1708; MC/ET/VIII/879
      bail; Marcadé, Guillaume
    - Dumoulin (Jacques) menuisier à Marmans en Brie § Mariage du fils de .., 5 février 1708; MC/ET/VIII/879
      contrat de mariage; Dumoulin, Jacques
    - Désistement par Jean Richard, de l'abandonnement qu'il avait fait, par exploit du 16 juillet 1707 et autres actes judiciaires, d'une maison dépendant de l'abbaye de Saint-Germain-des-Prés, sise rue du Four, dont il s'était rendu adjudicataire pour quatre-vingt-dix-neuf ans, moyennant 960 livres de rente, le 31 août 1701 (procès-verbal d'adjudication de quatre maisons fait devant François Hervé, conseiller au grand conseil, daté, au commencement, du 30 juin); ledit Richard s'oblige à satisfaire aux clauses et conditions de l'adjudication, avec le consentement de César, cardinal d'Estrées, abbé commendataire de Saint-Germain-des-Prés; en conséquence, les parties se désistent mutuellement de l'instance pendante entre elles au grand conseil., 23 février 1708; MC/ET/VIII/879
    - Mainlevée par Pierre Richard, graveur ordinaire en pierres fines du cabinet du roi, et autres créanciers, des oppositions formées à leur requête à la levée des scellés apposée sur les biens et effets de la succession de la duchesse de Nemours., 24 février 1708; MC/ET/VIII/879
      Documents du Minutier central concernant l'histoire de l'art (1700-1750), par Mireille Rambaud, tome II [études I à X, soit 2357 actes], Paris, Archives nationales, 1971, p. 521 (instrument de recherche imprimé dématérialisé, certaines notices sont plus détaillées dans la version intégrale accessible en ligne par la rubrique 'Autres instruments de recherche', voir contexte dans le Plan d’orientation général - Notaires de Paris, guides thématiques du Minutier).
    - Luat (Roger), maître menuisier, rue des Petits-Champs § Mainlevée, 25 février 1708; MC/ET/VIII/879
      mainlevée; Luat, Roger
  - Minutes. 1708, avril - 1708, juin, avril 1708 - juin 1708; MC/ET/VIII/880
    - Daustel (Guillaume) marchand joailler quai de la Mégisserie § Mainlevée, 7 avril 1708; MC/ET/VIII/880
      Daustel, Guillaume
    - Barlet (Jean) peintre rue de Verneuil § Constitution de rente par la veuve de .., 15 mai 1708; MC/ET/VIII/880
      constitution de rente; Barlet, Jean
    - Cotche (Pierre) maître coutelier rue des Mauvais Garçons § Constitution 2 actes, 18 mai 1708; MC/ET/VIII/880
      Cotche, Pierre
    - Coutan (François) maître menuisier Enclos de l'abbaye Saint-Germain § bail par .., 28 mai 1708; MC/ET/VIII/880
      bail; Coutan, François
    - Vandine (Philippe), marchand orfèvre joaillier, quai des Orfèvres § Quittance, 19 juin 1708; MC/ET/VIII/880
      quittance; Vandine, Philippe
  - Minutes. 1708, juillet - 1708, septembre, juillet 1708 - septembre 1708; MC/ET/VIII/881
    - Robineau (Antoine Charles) graveur place Dauphine § Quittance, 30 juillet 1708; MC/ET/VIII/881
      quittance; Robineau, Antoine Charles
    - Totin dit Duhamel (Gilles François) maître serrurier rue de Seine § Bail, 9 août 1708; MC/ET/VIII/881